【裁判字號】    98,上訴,280
【裁判日期】    980430
【裁判案由】    毒品危害防制條例
【裁判全文】
臺灣高等法院臺南分院刑事判決         98年度上訴字第280號
上  訴  人
即  被  告  甲○○
上列上訴人因違反毒品危害防制條例案件，不服臺灣雲林地方法
院97年度訴字第1439號中華民國98年1月23日第一審判決（起訴
案號：臺灣雲林地方法院檢察署97年度毒偵字第1681、1855號）
，提起上訴，本院判決如下：
    主  文
上訴駁回。
    理  由
一、按刑事訴訟法第361條、第367條規定，不服地方法院之第一
    審判決而提起上訴者，應提出上訴書狀，並敘述具體理由，
    為上訴必備之程式；其所提出之書狀未敘述上訴理由，或僅
    曾以言詞陳述上訴理由者，均應於上訴期間屆滿後20日內補
    提理由書於第一審法院。第一審法院經形式審查，認逾期未
    補提上訴理由者，應定期間先命補正；逾期未補正者，為上
    訴不合法律上之程式，應以裁定駁回。倘已提出上訴理由，
    但所提非屬具體理由者，則由第二審法院以上訴不合法律上
    之程式，判決駁回。而所謂具體理由，必係依據卷內既有訴
    訟資料或提出新事證，指摘或表明第一審判決有何採證認事
    、用法或量刑等足以影響判決本旨之不當或違法，而構成應
    予撤銷之具體事由，始克當之（例如：依憑證據法則具體指
    出所採證據何以不具證據能力，或依憑卷證資料，明確指出
    所為證據證明力之判斷如何違背經驗、論理法則）；倘僅泛
    言原判決認定事實錯誤、違背法令、量刑失之過重或輕縱，
    而未依上揭意旨指出具體事由，或形式上雖已指出具體事由
    ，然該事由縱使屬實，亦不足以認為原判決有何不當或違法
    者（例如：對不具有調查必要性之證據，法院未依聲請調查
    亦未說明理由，或援用證據不當，但除去該證據仍應為同一
    事實之認定），俾與第二審上訴制度在請求第二審法院撤銷
    、變更第一審不當或違法之判決，以實現個案救濟之立法目
    的相契合，並節制濫行上訴（最高法院97年度台上字第892
    號判決參照）。
二、本件上訴人即被告甲○○不服原判決，於民國（下同）98年
    2 月16日合法提起上訴，形式上雖提出上訴書狀敘述上訴理
    由，其理由略以：原判決量刑過重，被告因車禍受傷嚴重，
    需要拐杖才能行動，因疼痛難耐才會再施用第一級毒品止痛
    ，請求從輕量刑云云。惟查，原審以被告於準備程序中就被
    訴事實為有罪之陳述，經裁定由受命法官獨任進行簡式審判
    程序；且被告施用第一級毒品之自白，有台灣檢驗科技股份
    有限公司97年9月10日報告編號KＺ000000000000、97年11月1
    9日報告編號KH2008B0000000號濫用藥物尿液檢驗報告各1紙
    在卷足憑，並審酌審酌被告前因施用毒品案件，經觀察、勒
    戒、強制戒治及判刑確定後，仍未戒絕毒品，再犯本案施用
    毒品罪，顯見其意志不堅，有失政府制定毒品危害防制條例
    之立法美意，惟念其施用毒品之次數，及該行為乃自戕一己
    之身體健康，尚未害及他人，犯後亦坦承犯行，態度尚可等
    一切情狀，各量處有期徒刑1年（第一級毒品，2罪）之刑，
    並定其應執行之刑1年8月，原審法院已詳述其所憑證據、認
    定理由及量刑依據。從形式上觀察，原判決並無認定事實錯
    誤、量刑瑕疵或違背法令之情形可言。被告上訴理由僅泛以
    原審判決量刑過重為其上訴理由，顯未具體指摘原判決關於
    採證認定事實、適用法律及量刑等事項，究竟有何違法或不
    當之情形。而被告雖提出診斷證明書2紙欲證明其因骨折而
    需柺杖才能行動始施用毒品云云，惟被告若因骨折而確實疼
    痛難耐，理應尋求醫療上之治療，而非濫行施用毒品，是被
    告此部分之抗辯，自非量刑上得減輕刑期之具體理由。依上
    揭說明，本件上訴不合上訴之法定要件，應予駁回，並不經
    言詞辯論為之。
三、依刑事訴訟法第367條前段、第372條，判決如主文。
中    華    民    國    98    年    4     月    30    日
                  刑事第二庭  審判長法  官  葉居正
                                    法  官  郭千黛
                                    法  官  洪碧雀
以上正本證明與原本無異。
如不服本判決應於收受送達後10日內向本院提出上訴書狀，其未
敘述上訴理由者，並得於提起上訴後10日內向本院補提理由書（
均須按他造當事人之人數附繕本）「切勿逕送上級法院」。
                                    書記官  魏芝雯
中    華    民    國    98    年    4     月    30    日


司法院資訊處製作；財團法人民間司法改革基金會備份。
